臺灣高雄地方法院刑事判決　　　　　　　　　　　　　九十一年度易字第九四七號
　　公　訴　人　臺灣高雄地方法院檢察署檢察官
　　被　　　告　甲○○
右列被告因竊盜案件，經檢察官提起公訴（九十年度偵字第二三四０八號），本院判
決如左：
    主  文
甲○○攜帶兇器竊盜，處有期徒刑捌月。
扣案之Ｔ型起子壹支沒收。
    事  實
一、甲○○前因竊盜案件，經本院於民國九十年六月十四日以八十九年度易字第四八
    七六號判處有期徒刑五月，緩刑二年確定，現仍在緩刑期間。詎仍不知警惕，復
    於九十年十二月十二日十二時三十分許，行經高雄市前鎮區○○○○路七號前，
    見乙○○所有車牌碼為七Ｋ—六一八號大貨車之車內無人，有可趁之機，乃意圖
    為自己不法之所有，持客觀上對人之生命、身體安全具危險性，可供兇器使用之
    Ｔ型起子一支，破壞該車右側車門之門鎖（毀損部分未據告訴），入內竊取無線
    電面板一個，市價約新台幣一萬三千元，得手後正欲離開之際，為乙○○當場發
    現並報警查獲。
二、案經高雄市政府警察局前鎮分局報告臺灣高雄地方法院檢察署檢察官偵查起訴。
    理  由
一、訊據被告甲○○對伊於右揭時、地進入被害人乙○○之大貨車竊取無線電面板一
    個之事實固均坦承不諱，惟矢口否認有持Ｔ型起子破壞該車門鎖之犯行，辯稱該
    Ｔ型起子係原本即置於車上之工具，並非伊所有，當時因車門並未上鎖，故伊亦
    未破壞車門云云。然查，當天警方查獲時，該Ｔ型起子是插入上開大貨車之副駕
    駛座椅墊上，並非被害人所有，且被害人下車前曾將車門上鎖，而該車車門亦確
    有遭到破壞等語，業經被害人於偵查中指訴明確，而目擊證人胡茂盛亦證述確實
    當場看見被告係以扁的螺絲起子撬開車門後，從副駕駛座上車等語屬實，此外復
    有贓物認領保管收據一紙、現場相片二幀在卷足憑，是被告所辯，均係避重就輕
    之詞，不足採信，本件事證明確，被告犯行已堪認定。
二、按刑法第三百二十一條第一項第三款之攜帶兇器竊盜罪，係以行為人攜帶兇器竊
    盜為其加重條件，此所謂兇器，其種類並無限制，凡客觀上足對人之生命、身體
    安全構成威脅，具有危險性之兇器均屬之，且只須行竊時攜帶此種具有危險之兇
    器為已足，並不以攜帶之初有行兇之意圖為必要。螺絲起子為足以殺傷人生命、
    身體之器械，顯為具有危險性之兇器，最高法院七十九年台上字第五二五三號著
    有判例可資參照。本件被告所持Ｔ型起子，係質地堅硬且形狀尖銳之鐵器，業據
    本院當庭勘驗無誤，客觀上已足傷害人之生命、身體，顯為具有危險性之兇器，
    先此敘明。
三、核被告甲○○所為，係犯刑法第三百二十一條第一項第三款之攜帶兇器竊盜罪。
    爰審酌被告於緩刑期間，竟無警惕之心而為本件竊盜犯行，嚴重破壞社會治安，
    且犯後飾詞卸責，態度不佳，惟所犯情節尚非重大等一切情狀，酌情量處如主文
    所示之刑。至竊盜所用之Ｔ型起子一支，係被告所有供犯罪所用之物，業經證人
    胡茂盛證述綦詳，應併依刑法第三十八條第一項第二款宣告沒收。
據上論斷，應依刑事訴訟法第二百九十九條第一項前段，刑法第三百二十一條第一項
第三款、第三十八條第一項第二款，判決如主文。
中      華      民      國      九十一    年      五      月    十三    日
                                      臺灣高雄地方法院刑事第一庭
                                          審判長法  官  林  水  城
                  法  官  曾  逸  誠
                                                法  官  謝  雨  真
右正本證明與原本無異。
如不服本判決，應於判決送達後十日內，向本院提出上訴狀。
                                                書記官  陳  威  志
中    華    民    國      九十一      年      五      月      十四      日
附錄本案論罪科刑法條：
刑法第三百二十一條
犯竊盜罪而有左列情形之一者，處六月以上、五年以下有期徒刑：
一  於夜間侵入住宅或有人居住之建築物、船艦或隱匿其內而犯之者。
二  毀越門扇、牆垣或其他安全設備而犯之者。
三  攜帶兇器而犯之者。
四  結夥三人以上而犯之者。
五  乘火災、水災或其他災害之際而犯之者。
六  在車站或埠頭而犯之者。
前項之未遂犯罰之。
